【裁判字號】    90,上易,386
【裁判日期】    900412
【裁判案由】    傷害
【裁判全文】
臺灣高等法院臺南分院刑事判決            九十年度上易字第三八六號  Ａ
      上  訴  人
      即  自訴人  甲  ○  ○
      被      告  丁  ○  ○
右上訴人等因被告等傷害等案件，不服臺灣臺南地方法院八十九年度自字第一０四號
，中華民國八十九年十一月十六日第一審判決，提起上訴，本院判決如左：
      主      文
上訴駁回。
      理      由
一、自訴意旨略以：緣自訴人甲○○之胞弟即自訴人戊○之三子吳來成與被告丙○○
    係夫妻，二人因感情不睦在台灣台南地方法院打民事官司，民國八十八年十二月
    十四日上午十一時許，於台灣台南地方法院民事庭開完庭後，自訴人戊○、甲○○及甲○○之妻林美秀陪同吳來成步出台南地方法院大門要去乘車，在台南市○○路○段公十一停車場出入口前，被告丙○○之胞弟即被告丁○○突衝過來抱住
    自訴人甲○○，同時被告乙○○○跑過來出手猛打自訴人甲○○，吳來成見狀趕
    快要跑至附近之府前警察派出所報案之時，被告丙○○抱住吳來成不讓其前往警
    察派出所報案，在場之自訴人戊○見狀，要拉開被告丙○○，被告丙○○竟拳打
    自訴人戊○，使自訴人甲○○、戊○分別受如驗傷證明書所載之傷，被告丁○○
    當場更對自訴人甲○○恐嚇「你若堅持要報案，在路上被我碰到時要拿刀把你砍
    成一塊塊」使自訴人甲○○心裡至為畏懼。因認被告丁○○涉犯刑法第二百七十
    七條第一項之傷害罪及同法第三百零五條之恐嚇危害安全罪嫌；被告乙○○○、
    丙○○均涉犯刑法第二百七十七條第一項之傷害罪嫌云云。
二、無罪（傷害）部分：
（一）按犯罪事實應依證據認定之，無證據不得推定其犯罪事實，又不能證明被告犯
      罪者，應諭知無罪之判決，刑事訴訟法第一百五十四條、第三百零一條第一項
      分別定有明文。
（二）本件上訴人即自訴人認被告丁○○、乙○○○、丙○○涉有傷害罪嫌，無非以
      上揭事實除自訴人甲○○、戊○之指述外，業據證人林美秀指證明確，且有驗
      傷證明書二紙等資為依據。訊據被告三人均堅決否認有右揭犯行，丁○○辯稱
      ：當日伊一直在車上等候母親乙○○○及姐丙○○，並未進去法院開庭，發生
      衝突時，伊並不在場，伊係後來發現自訴人在毆打乙○○○及丙○○，伊立刻
      先打電話給大哥，請大哥報警，再下車阻擋自訴人繼續毆打乙○○○及丙○○
      ；被告乙○○○辯稱：伊長年手臂無力，身體虛弱，根本不可能毆打年輕力壯
      之自訴人甲○○成傷，而自訴人於檢察署提出告訴時並未稱被告丙○○有傷害
      行為，於本案提出自訴時才又稱丙○○有打自訴人戊○之情事，前後陳述不一
      ；丙○○辯稱：自訴人說伊抱住吳來成，那伊怎麼去打戊○，且林美秀當時牽
      著戊○她又怎麼可能眼睜睜看自己的婆婆被打等語。
（三）按告訴人之告訴，係以使被告受刑事訴追為目的，是其陳述是否與事實相符，
      仍應調查其他證據以資審認，最高法院五十二年度台上字第一三００號著有判
      例。同理自訴人指訴之內容是否屬實，自亦應調查其他證據以資審認。經查，
      自訴人固提出驗傷證明書二紙佐證被告等有傷害之犯行，惟依驗傷證明書上所
      載，自訴人甲○○係左耳後方瘀血二．五×一．五公分、自訴人戊○係右胸痛
      一○×一○公分，而依自訴人及甲○○之妻即證人林美秀指稱是丁○○抱住甲○○，乙○○○用手毆打甲○○云云，被告丁○○既能抱住甲○○顯係自後面
      抱住甲○○的，則乙○○○必是正面毆打甲○○，則又焉能毆傷甲○○左耳後
      方？且既要毆打甲○○，何以甲○○身上其他部位均無任何傷痕，僅有左耳後
      方有一如此小的傷痕，殊難令人置信！又自訴人稱是被告丁○○突然跑出來抱
      住甲○○，讓乙○○○毆打甲○○云云，然查，自訴人指述之犯罪時間為八十
      八年十二月十四日上午十一時許，依被告丁○○行動電話通聯紀錄所示，當天
      上午十時五十九分五十一秒時通話四十一秒，十一時二分三十六秒通話二十一
      秒、十一時三分十五秒通話十三秒、十一時三分五十一秒通話一○六秒，有泛
      亞電信公司通聯紀錄乙件附卷可稽。而依台南市警察局第二分局函所示府前派
      出所於當日上午十一時五分即接獲報案，有該分局八十九年六月一日（八九）
      南市警二刑字第五八一二號函可憑，可知本案發生時間確為當日上午十一時至
      十一時五分之間，該時間被告丁○○一直在與人通電話，只有極短時間未與他
      人通電話，依常情怎會有人一邊參與打人一邊和他人通電話者，且如此焉能抱
      住自訴人使其被乙○○○毆打呢？再自訴人稱丙○○拳打戊○，證人林美秀則
      稱丙○○用手肘撞戊○胸口，顯有不同。且自訴人戊○稱其去診療時醫師認有
      胸骨折現象云云，但查，自訴人戊○雖有照Ｘ光檢驗，結果並無任何異狀，且
      依驗傷證明書所載僅有「痛一○×一○公分」，既是差一點骨折，竟然胸口既
      無「紅腫」，也無「瘀血」或「挫傷」等傷痕，只是醫學上無法描述之「痛」
      的情形，實難理解！亦足徵縱被告丙○○與自訴人戊○有肢體接觸，顯然尚未
      達於成傷之程度，所以驗傷證明書才依病人所稱記載為「痛」的字樣。另證人
      即到場處理之員警郭益成、陳進卿、林茂源均結證稱並沒有看見有人受傷或衣
      服有拉扯的情形等語。證人曹文傑則證稱其與丁○○通電話時，第一句話是丁○○說我母親被打了，最後一句是你們打完了嗎等語。均不足證明被告動手打
      人，反而是指向自訴人毆打乙○○○。因此，自不得僅憑自訴人指述，認定被
      告等人確有傷害之犯行。被告三人所辯尚非顯違常情，洵堪採信。
（四）據上所陳，本件依調查所得證據尚不足以證明被告三人確有傷害之犯行。此外
      ，復查無其他積極證據足資證明被告等有右述犯行，揆諸首開說明，犯罪尚屬
      不能證明，應為無罪之諭知。
（五）另被告辯稱自訴人提出之驗傷證明書上所載日期與發生衝突之日期不符，有可
      能是偽造者云云。經查，自訴人確於八十八年十二月十四日前往行政院衛生署
      台南醫院就診無誤，有該院八十九年八月二十九日八十九南醫歷字第四三三六
      、五一四三號函及所附病歷可參，且台南醫院已說明驗傷診斷書上日期「為書
      寫錯誤」，併予敘明。
三、自訴不受理（恐嚇）部分：
  (一)按同一案件，經檢察官依第二百二十八條規定開始偵查者，不得再行自訴；又不
    得提起自訴而提起者，應諭知不受理之判決，八十九年二月九日新修正之刑事訴
    訟法第三百二十三條第一項及第三百三十四條分別定有明文。
  (二)自訴人指稱被告丁○○另犯刑法第三百零五條之恐嚇危害安全罪嫌云云，查自訴
    人於八十九年二月一日，已向台灣台南地方法院檢察署對被告丁○○提出恐嚇之
    告訴，有該署八十九年度偵字第一七五○號恐嚇等案之偵查卷可考，而自訴人又
    於八十九年三月七日向原審提起自訴被告丁○○恐嚇乙案，自訴人對同一案件，
    於檢察官開始偵查後再行自訴，依照前開說明，其所提起之自訴顯與新修正之刑
    事訴訟法第三百二十三條第一項之規定有違，應為不受理之判決。
四、原審就被告丁○○、乙○○○、丙○○涉有傷害罪嫌，以其犯罪不能證明，而為
    無罪之諭知，就被告丁○○被訴恐嚇部分以其為同一案件，業經檢察官開始偵查
    後再行自訴係不合法，而為不受理之諭知，其認事用法核無違誤，自訴人上訴猶
    指摘原判決不當，即無理由，應予駁回。
據上論斷，應依刑事訴訟法第三百六十八條判決如主文。
中    華    民    國      九十      年      四      月        十二      日
                                  臺灣高等法院臺南分院刑事第二庭
                                      審判長法官  游    明    仁
                                            法官  陳    清    溪
                                            法官  蘇    重    信
右正本證明與原本無異。
不得上訴。
                                      法院書記官  李    珍    鳳
中    華    民    國      九十      年      四      月       十六       日


司法院資訊處製作；財團法人民間司法改革基金會備份。
